臺灣高等法院民事判決
108年度上字第996號
上  訴  人  
即被上訴人  黃福昇  

訴訟代理人  涂惠民律師
被上訴人即  
上  訴  人  盈盈生技製藥股份有限公司

法定代理人  陳淑華  
訴訟代理人  陳雲惠律師

上列當事人間請求損害賠償等事件，兩造對於中華民國108年4月
30日臺灣新北地方法院107年度訴字第2322號第一審判決各自提
起上訴，本院於110年1月26日言詞辯論終結，判決如下：
    主      文
上訴人黃福昇之上訴駁回。
原判決關於命被上訴人盈盈生技製藥股份有限公司給付本息部分
，及該部分假執行之宣告，暨關於命被上訴人盈盈生技製藥股份
有限公司負擔訴訟費用之裁判均廢棄。
上訴人黃福昇在第一審之訴及假執行之聲請均駁回。
第一審關於命被上訴人盈盈生技製藥股份有限公司負擔訴訟費用
部分、第二審訴訟費用，由上訴人黃福昇負擔。　　　　
    事實及理由
一、上訴人即被上訴人黃福昇（下稱上訴人）主張：伊所有坐落
    新北市○○區○○段○○○段0000000○0000000○○○000000地號土地
    為新北市○○區○○路26巷（下稱○○路26巷）範圍；部分1025-7
    、1024、1038-14、1038-3、1038-25地號土地則係新北市○○
    區○○路（下稱○○路）範圍。民國83年間訴外人樂同建設股份
    有限公司（下稱樂同建設公司）於○○路附近土地開發社區建
    案，與伊共同籌資，向原審共同被告台灣自來水股份有限公
    司（下稱台水公司）第十二區管理處申請在伊所有同小段10
    35-20、1036地號土地，設置加壓站及高處蓄水塔供特定臺
    北新市民社區300戶及伊專用，樂同建設公司並聲明日後其
    他人如欲利用自來水加壓設備接水使用，應取得伊之同意。
    伊與台水公司第十二區管理處鶯歌服務所並於103年7月8日
    簽立土地使用協議書，台水公司承諾若有維修或開挖上開土
    地時，應告知並經伊同意。詎伊於105年5月間發現台水公司
    未經伊同意，使用伊所有上開1035-20、1036地號土地及伊
    所有集水池、蓄水池等加壓用水設備，並將伊所有連接加壓
    蓄水池之○○路26巷進水管私接自來水管，將該等用水設備所
    儲存自來水提供予被上訴人即上訴人盈盈生技製藥股份有限
    公司（下稱盈盈公司）位於○○路26巷6號之廠房使用，侵害
    伊所有上列1035-20、1036地號土地所有權及其上設置集水
    池、蓄水池等加壓用水設備所有權（使用收益權益）、接水
    權，伊得依民法第179條、第786條第1項但書、第783條、自
    來水法第61條之1第5項等規定，請求盈盈公司給付不當得利
    或補償伊之損害。衡諸盈盈公司之廠房面積高達600多坪，
    其使用自來水供作製藥乃商業營利用途，且自92年3月迄今
    侵害伊土地、設備、管線權益及接水權達17年，損害情節重
    大；台水公司自來水水壓送水點僅達海拔26公尺，盈盈公司
    廠房超過海拔26公尺，若無使用伊之設備，須自行花費設置
    加壓用水設備，且須先購買或承租廠房土地，以建造相關蓄
    水池、集水池及加壓設備，花費必超過新臺幣（下同）300
    萬元以上，則伊請求盈盈公司給付一次性永久利益或償金30
    0萬元，應屬適當。又盈盈公司前於105年間就伊所有上開10
    24-21、1024-26、1025-7、1024、1038-14、1038-3、1038-
    25等地號土地提起袋地通行權訴訟，業獲勝訴判決確定在案
    ，而盈盈公司自92年3月13日取得○○路26巷6號廠房及基地起
    ，即使用上開伊所有土地，迄今10餘年，伊自得依民法第78
    7條第2項後段、土地法第105條、第97條及土地法施行細則
    第25條之規定，請求盈盈公司給付本件起訴前5年8個月(即1
    02年1月1日至107年8月31日止)、按申報地價年息10%計算之
    土地通行償金計188萬9,429元，另自107年9月1日起至原審
    辯論終結日止共計194日之償金為17萬6,433元，總計伊得請
    求盈盈公司給付102年1月1日至108年3月13日之土地通行償
    金為206萬0,042元，再扣除盈盈公司主張抵銷之4萬5,830元
    ，為202萬0,042元；並自108年3月14日起按月給付償金2萬9
    ,617元等語。爰提起本訴，求為命盈盈公司給付上訴人502
    萬0,042元（300萬元＋202萬0,042元），及自107年9月20日
    起加計法定遲延利息；並自108年3月14日起按月給付2萬9,6
    17元之判決。
二、盈盈公司則以：坐落1024-21及1024-26地號土地即○○路26巷
    下方管線，乃伊之前手端強實業股份有限公司（下稱端強公
    司）於87年間向台水公司申請用水並繳費後，由台水公司設
    計施作，該管線為台水公司所有，伊僅係繼受前手端強公司
    依法依約使用自來水，非不當得利；縱依台水公司主張自配
    水管至水量計間之管線，屬伊所有，伊得主張民法第786條
    第1項前段之管線安設權，亦有法律上之原因，並無不當得
    利；況該管線面積僅5平方公尺，且均埋在土地下，實難謂
    因此造成損害；另伊從未向黃福昇請求給予有餘之水，其依
    民法第783條規定請求償金，即無理由；況上開管線於87年6
    月11日即施工完成，並於87年7月4日啟用，迄今已超過20年
    以上，縱有所謂的償金補償，亦已罹於時效。至於台水公司
    供應伊之自來水，係自○○路上方圓形蓄水池，利用重力沿右
    側管線往下送至○○路26巷口後，再接入87年端強公司申請時
    設置之管線，與黃福昇所稱社區123m³總水池或美麗小世界
    圓形100M³配水池無關，台水公司上開蓄水池並未使用上訴
    人之土地；退步言，台水公司所有包括水管在内之用水設備
    及加壓設備，縱曾使用黃福昇所有土地，乃台水公司與其之
    關係，與伊無涉。又伊依確定判決得通行之黃福昇所有○○路
    、○○路26巷土地，向來均為附近住戶進出之道路，並已通行
    數十年，屬既成巷道，黃福昇縱受有損害，亦非因伊之通行
    權所造成，其不得對伊請求受損害之償金；且伊所有同小段
    1024-3、1024-5及1024-14地號土地與黃福昇所有同小段102
    4、1024-21、1024-26地號土地，均係自黃福昇所有同小段1
    024地號分割而來，並因分割致須通行黃福昇所有之上開土
    地，依民法第789條第1項前段及第2項規定，伊毋庸支付償
    金；況伊所有同小段1024-3、1024-5及1024-14地號土地，
    最初係由康福藥廠向黃福昇購買後，經黃福昇之協助而開發
    、建設以完成整個廠房，足見黃福昇協助開發之過程中，本
    即同意康福藥廠之通行權，此項通行權屬物權之效力，則伊
    繼受康福藥廠、林炳耀、端強公司之土地及建物，自亦包括
    繼受本件通行之權利，是黃福昇請求伊給付償金，均無理由
    。縱黃福昇得向盈盈公司主張償金，惟○○路可接北108公路
    ，且為新北巿公車F626號路線所經之通路，並設有站牌「○○
    路24號」供乘客下上車，顯係供不特定公眾通行，而○○路26
    巷地址則多作工廠或宮廟使用，往來車輛出入繁雜，亦為不
    特定多數人使用，完全無法排除他人使用，相較於租賃關係
    ，其使用度較低，故償金之計算應遠低於租金，或應由○○路
    26巷之全體住戶共同負擔，而非由伊單一戶負擔，黃福昇主
    張之償金計算顯然不當，且面積亦有錯誤。再伊自92年3月
    購入廠房而使用通行黃福昇之土地，已超過15年，黃福昇之
    償金請求權亦罹於時效。倘仍認伊應給付黃福昇償金或損害
    賠償，黃福昇尚積欠伊另案訴訟費用4萬5,830元，伊依法主
    張抵銷等語，資為抗辯。
三、原審命盈盈公司給付上訴人11萬4,242元，及自107年9月20
    日起加計法定遲延利息，並自108年3月14日起按月給付1萬4
    ,491元。駁回上訴人其餘之請求。兩造各就其敗訴部分提起
    上訴，上訴人上訴聲明：
　　(一)原判決關於駁回上訴人後開第二項之訴部分廢棄。
    (二)盈盈公司應再給付上訴人490萬5,800元，及自107年9月
        20日起至清償日止，按週年利率5%計算之利息；並自10
        8年3月14日起按月再給付1萬5,126元。
    (三)願供擔保，請准宣告假執行。
　　（上訴人於原審敗訴逾上開聲明部分，未據聲明不服而告確
    定）
　　盈盈公司上訴聲明：
　　(一)原判決關於命盈盈公司給付本息部分廢棄。
    (二)上廢棄部分，上訴人在第一審之訴及假執行之聲請均駁
        回。
　　兩造就對造之上訴均答辯聲明：上訴駁回。
四、上訴人主張盈盈公司未經其同意，使用其土地上所設之蓄水
    池、中繼水池、水管、蓋管等設備，應給付償金300萬元等
    情，為盈盈公司所否認，並以前詞置辯。經查：
　㈠查上訴人所有上列1024-21、1024-26及部分1025-7地號土地
    為新北市○○區○○路26巷範圍；部分1025-7、1024、1038-14
    、1038-3、1038-25地號土地則係新北市○○區○○路範圍，有
    土地登記第一類謄本附卷可稽（原審卷第39-52頁）。另端
    強公司所有廠房位於新北市○○區○○路00巷0號，端強公司於8
    7年5月21日向台水公司申請用水，台水公司於87年6月11日
    在上列1025-7、1024-21、1024-26土地上之○○路26巷道路下
    方埋設自來水管完工，並於87年7月4日啟用供水予端強公司
    。端強公司於92年3月13將上開廠房及基地移轉予盈盈公司
    ，用水權亦一併移轉予盈盈公司至今之事實，有申請書、端
    強公司用水設備工程竣工報告、端強公司用水設備工程設計
    書、新北巿三峽區戶政事務所門牌證明書、新北巿樹林地政
    事務所網路申領異動索引、用水設備工程申請書、台水公司
    用水設備工程竣工報告、啟用申請書、用水設備工程設計書
    、台水公司水籍基本資料查詢可憑（原審卷第155、第345-3
    47、第173-189頁）。
　㈡台水公司於88年至89年在三峽鎮竹崙里美麗小世界供水工程
    （即89年供水工程）興建蓄水池、美麗小世界加壓站，並埋
    設新自來水管線，89年供水工程竣工後，供水路線為：自來
    水沿○○路送水管線經過美麗小世界加壓站後，沿道路左側管
    線加壓送至○○路上方100噸圓形蓄水池，復利用重力沿右側
    管線往下送至○○路26巷口，再經由87年端強公司申請設置之
    舊管線流至○○路26巷供盈盈公司使用，且為避免自來水因重
    力繼續往下流，於○○路及○○路26巷交界處設有水閥，水閥關
    閉自來水即無法流入舊有之送水管線，○○路26巷6號的水非
    由上訴人所稱社區123m³總水池而來，社區123m³總水池亦不
    能回送到新市民加壓站；89年供水工程所建之圓形蓄水池係
    坐落於丁金盆所有新北市○○區○○段○○○段0000○000000○0000
    地號土地上，並非上訴人所有同小段1035-20、1036地號土
    地等情，有台水公司於原審提出之申請書、台水公司三峽鎮
    竹崙里美麗小世界供水工程竣工圖、台水公司第十二區管理
    處鶯歌服務所88年9月2日臺水十二處鶯工字第1319號函、同
    意書、土地使用協議書、集水池設備現場照片3幀、集水池
    旁加壓配電盤照片2幀、集水池旁美麗小世界所設置加壓電
    盤照片2幀為證（原審卷第53-55、59、155、229-241、307
    、309-313頁）。且與證人即台水公司員工沈特盛於原審證
    稱：「美麗小世界供水工程並未使用任何樂同公司用水設備
    工程」、「第一次埋設200MMPVCP管線就已經到○○路26巷口
    ，後來在○○路上也做了一個配水池（被證3），當初就是我
    們公司要做改善，有做加壓站將水打到水池，再利用重力流
    原理將水輸送下來」；及台水公司員工詹惟仁於本院證稱：
    「新市民加壓站圓形配水池（100m³）可以加壓送到社區總
    水池123m³，但社區總水池123m³不能回送新市民加壓站圓形
    配水池（100m³）。○○路有二條水管，從美麗小世界壹條送
    到新市民加壓站，另一條從新市民加壓站往下送到用戶」、
    「水是從被證3、被證10所示的管中加壓即美麗小世界加壓
    站送到被證3上方的圓形100M³的新市民加壓站蓄水池再送到
    各社區使用也包括○○路26巷的用戶，也會加壓送到123M³社
    區總水池。從板新水廠出來後，水到成福加壓站加壓再到美
    麗小世界加壓站再送新市民圓形配水池，水再送到123M³社
    區總水池是用戶末端」、「（○○路26巷6號的水）不可能（
    從社區123M³總水池過去）。美麗小世界加壓站也沒有水池
    」等語相符（原審卷第445-449頁，本院卷第267-270頁）。
    足見台水公司為供應住戶申請自來水使用之必要，在上列土
    地下埋設自來水管，並未使用上訴人所有上列1035-20、103
    6地號土地及其上之蓄水池，更未將蓄水池所儲存之自來水
    提供與○○區○○路26巷6號盈盈公司使用。
  ㈢台水公司興建之「板新系統（三峽地區）－安坑竹崙一帶管線
    工程」，於83年9月22日開工，84年6月26日竣工，該工程所
    埋設之管線為200mm幹管，沿○○橋、○○路、○○路迄至○○路26
    巷口；樂同建設公司於85年8月27日為其○○路西側基地申請
    用水設備，該用水設備工程於85年9月10開工，同年月11日
    完工，並於86年3月5日啟用，該用水設備工程係於○○路、○○
    路口施作窨井，窨井內裝設總表（直徑100mm水表），總表
    前銜接台水公司84年所埋設之200mm幹管，總表後再銜接用
    戶自行埋設之加壓集水池及100mm不銹鋼管內線，該不銹鋼
    管內線沿○○路連接至樂同建設公司基地之方形社區集水池；
    端強公司於87年向台水公司申請用水，該用水設備工程係於
    87年6月11日開工，同日竣工，於87年7月4日啟用，該用水
    設備工程係於○○路26巷口，從84年台水公司所埋設之200mm
    幹管處，銜接並埋設100mm之用戶外線至用戶水表（直徑25m
    m）前端，故端強公司所申請之用水設備並非上訴人所稱連
    接樂同建設公司自行埋設之100mm不銹鋼管內線。即樂同建
    設公司所申請之用水設備與端強公司所申請之用水設備，係
    各自從84年所埋設之200mm幹管接出，均為獨立系統，並無
    互相連接，樂同建設公司申請設置之用水設備應為85年建置
    ，86年啟用；台水公司供給盈盈公司之用水於89年前係使用
    台水公司自行埋設之200mm幹管，於89年美麗小世界工程竣
    工後，便使用台水公司之美麗小世界工程所建之供水系統供
    水予盈盈公司等情，亦有台水公司提出之美麗小世界供水工
    程竣工圖、台水公司板新系統（三峽地區）-安坑竹崙一帶
    管線工程發包工程竣工計價單、台水公司板新系統（三峽地
    區）-安坑竹崙一帶管線工程竣工圖、樂同建設公司用水設
    備工程申請書、樂同建設公司用水設備工程竣工報告、啟用
    申請書、樂同建設公司用水設備現況圖、端強公司用水設備
    工程竣工報告、端強公司用水設備工程設計書為證（原審卷
    第307、333-347頁）。且與證人即台水公司員工葉郁勳於原
    審證稱：「（端強公司用水管線）有（連接到台水公司興建
    之「板新系統（三峽地區）－安坑竹崙一帶管線工程）」；
    證人沈特盛於原審證稱：「（○○路26巷管線）是成福加壓站
    （供水）」、「美麗小世界供水工程並未使用任何樂同公司
    用水設備工程」等語相符（原審卷第444-449頁）。上訴人
    主張盈盈公司使用其與樂同建設公司建置之自來水管線云云
    ，並無可採。
  ㈣承前所述，上訴人並不能證明盈盈公司使用其所有1035-20、
    1036地號土地上所設置集水池、蓄水池等加壓用水設備，並
    使用坐落上列1024-24、1024-26地號土地之三峽○○路26巷下
    方屬上訴人所有長61公尺、口徑100㎜進水管；或將上訴人所
    設置加壓用水設備所儲存自來水供水予盈盈公司。且台水公
    司於1024-21、1024-26地號土地之三峽區○○路26巷下方口徑
    100mm及25mm管線，乃端強公司於87年間向台水公司申請用
    水並繳費後所設置，現由盈盈公司所使用，此管線係自配水
    管至水量計（即量水器）間之管線，乃前開自來水用戶用水
    設備標準第2條第1款所規定之「進水管」，係台水公司營業
    章程第12條第2項所稱之「外線」，有台水公司提出之施工
    圖、申請書為證（見本院卷第153-155頁）。上訴人雖主張
    供應○○路26巷用水之配電盤、加壓站、揚水磊、水管等設備
    ，位於其所有1024-21、1024-26、1025-7等地號土地下方，
    被上訴人已侵害其使用收益權益等情。惟證人詹惟仁於本院
    並證稱：「管中加壓設備是台水公司設置」、證人即台水公
    司員工黎正寶亦證稱：「集水池都是台水公司的」；證人即
    台水公司員工巫怡潁、沈特盛亦證稱：「配電盤是台水公司
    的」等語（原審卷第438-448頁，本院卷第266頁）。且上開
    台水公司設置之供水設備供應包括但不限於盈盈公司之自來
    水用戶，其中○○路美麗小世界加壓站所供應即達341戶，有
    台水公司第十二區管理處函為證（本院卷第471頁）。則盈
    盈公司係支付水費向台水公司設置之供水設備取水，自無自
    來水法第61條之1、民法第783條、第786條所定使用他人土
    地設置水管、或向鄰地所有人請求給與有餘之水之情形。上
    訴人依民法第179條、第786條第1項但書、第783條、自來水
    法第61條之1第5項等規定，請求盈盈公司補償金或不當得利
    300萬元，均屬無據，不應准許。
五、上訴人主張盈盈公司通行其所有土地，應給付償金202萬0,0
    42元本息，並自108年3月14日起按月給付2萬9,617元等情，
    為盈盈公司所否認，並以前詞置辯。經查：
　㈠按「土地因與公路無適宜之聯絡，致不能為通常使用時，除
    因土地所有人之任意行為所生者外，土地所有人得通行周圍
    地以至公路。前項情形，有通行權人應於通行必要之範圍內
    ，擇其周圍地損害最少之處所及方法為之；對於通行地因此
    所受之損害，並應支付償金。」，民法第787條第1項、第2
    項固有明文。又民法第787條、第788條所稱之償金，係指通
    行權人之適法通行行為致通行地所有人不能使用土地所受損
    害之補償而言，該償金之計算標準與支付方法，民法雖未設
    有規定，惟核定該給付，仍應先確定通行地之位置與範圍，
    並斟酌通行地所有人所受損害之程度，即按被通行土地地目
    、現在使用情形，以及其形狀、附近環境、通行以外有無其
    他利用價值、通行權人是否獨占利用、通行期間係屬永久或
    暫時等具體情況而定，至通行權人因通行所得之利益，則非
    考量之標準（最高法院94年度台上字第2276號判決意旨參照
    ）。
　㈡查盈盈公司曾對上訴人訴請確認通行權，經本院105年度上字
    第1335號（下稱1335號）民事判決確定（最高法院於107年4
    月11日以107年度台上字第689號民事裁定駁回上訴人之上訴
    確定），確認盈盈公司對上訴人所有上列1024地號土地面積
    275平方公尺、1024-21地號土地面積114平方公尺、1025-7
    地號土地面積196平方公尺、1038-3地號土地面積261平方公
    尺、1038-14地號土地面積586平方公尺、1038-25地號土地
    面積11平公尺有通行權存在。就上開判決之訴訟費用負擔，
    原法院107年度司聲字第446號裁定上訴人應賠償盈盈公司45
    ,830元及自107年7月2日至清償日止按週年利率百分之五計
    算之利息，並於107年7月11日確定，迄今仍未清償。此有上
    列民事判決及民事裁定、本院107年度司聲字第446號民事裁
    定及其確定證明書附卷可稽（原審卷第65-98頁、第191-195
    頁）。
　㈢查兩造不爭執1024-21、1024-26及部分1025-7地號土地為新北市○○區○○路26巷（下稱○○路26巷）範圍；1025-7、1024、1038-14、1038-3、1038-25地號土地屬○○路範圍，而○○路業經新北市政府認定為具有公用地役關係之現有巷道，範圍自鄉道北108線7k+924.00(○○區○○路○○路口）為起點至0k＋000至Ok+645.35路段，有新北市政府工務局103年10月7日北工養字第1033122308號函文及函附之現況位置圖暨地籍套繪圖，附於1335號卷可證（1335號卷一第159、161、162頁）。另○○路26巷所在之1024-21、1024-26及部分1025-7地號土地，雖未劃為上開既有巷道範圍，但亦係供26巷所設門牌號碼1號、12號、14號（奇新鋁業股份有限公司）、11號（協利泡綿公司）、10號（造億興業有限公司）、16號（泰力機械公司）、（5號）玄天宮、7號、6號（盈盈公司）等員工、住戶及信眾出入，有盈盈公司提出之戶政資料可考（原審卷第217-219頁）。則上開道路本係供不特定之公眾往來通行之用，尚難認上訴人有因盈盈公司依民法第787條第1項請求確認對上訴人所有1024、1024-21、1024-26、1025-7、1038-3、1038-14、1038-25地號部分土地有通行權，致上訴人受有不能使用該土地之損害。上訴人主張盈盈公司自92年3月13日取得○○路26巷6號廠房及基地起，使用其所有上開土地，迄今10餘年，依民法第787條第2項後段、土地法第105條、第97條及土地法施行細則第25條之規定，請求盈盈公司給付償金202萬0,042元本息，並自108年3月14日起按月給付2萬9,617元，亦無理由。
六、綜上所述，上訴人依民法第179條、第786條第1項但書、第7
    83條、第787條第2項後段、自來水法第61條之1第5項、土地
    法第105條、第97條及土地法施行細則第25條之規定，請求
    盈盈公司給付502萬0,042元（300萬元＋202萬0,042元），及
    自107年9月20日起加計法定遲延利息；並自108年3月14日起
    按月給付2萬9,617元，均屬無據，不應准許。原判決命盈盈
    公司應給付上訴人11萬4,242元，及自107年9月20日起至清
    償日止，按年息5％計算之利息，及自108年3月14日起按月給
    付1萬4,491元部分，並為准、免假執行之宣告，尚有未合，
    盈盈公司指摘原判決此部分不當，求為廢棄，為有理由，爰
    由本院改判如主文第三項所示。另其他不應准許部分〔即上
    訴人請求盈盈公司再給付490萬5,800元（502萬0,042元－11
    萬4,242元），及自107年9月20日起至清償日止，按週年利
    率5%計算之利息；並自108年3月14日起按月再給付1萬5,126
    元（2萬9,617元－1萬4,491元）〕，原審為上訴人敗訴之判決
    ，並駁回其此部分假執行之聲請，核無不合，上訴人上訴意
    旨指摘原判決此部分不當，求予廢棄改判，並無理由，應駁
    回其上訴。
七、本件事證已臻明確，兩造其餘之攻擊或防禦方法及所用之證
    據，經本院斟酌後，認為均不足以影響本判決之結果，爰不
    逐一論列，併此敘明。
八、據上論結，本件上訴人之上訴為無理由，盈盈公司之上訴為
    有理由，依民事訴訟法第449條第1項、第450條、第78條，
    判決如主文。
中　　華　　民　　國　　110 　年　　3 　　月　　2 　　日
                  民事第十一庭  
                      審判長法  官  李慈惠 　
                            法  官  謝永昌
                            法  官  陳婷玉
正本係照原本作成。
如不服本判決，應於收受送達後20日內向本院提出上訴書狀，其
未表明上訴理由者，應於提出上訴後20日內向本院補提理由書狀
（均須按他造當事人之人數附繕本）上訴時應提出委任律師或具
有律師資格之人之委任狀；委任有律師資格者，另應附具律師資
格證書及釋明委任人與受任人有民事訴訟法第466 條之1第1項但
書或第2項所定關係之釋明文書影本。如委任律師提起上訴者，
應一併繳納上訴審裁判費。
中　　華　　民　　國　　110 　年　　3 　　月　　4 　　日
　　　　　　　　　　　　　
　　　　　　　　　　　　　  書記官  黃麗玲